【裁判字號】    98,抗,138
【裁判日期】    980526
【裁判案由】    返還土地等強制執行聲明異議
【裁判全文】
臺灣高等法院高雄分院民事裁定           98年度抗字第138號
抗  告  人  乙○○
即債 務 人           送達.
相  對  人  甲○○
即債 權 人             樓
上列當事人間返還土地等強制執行聲明異議事件，抗告人對於中
華民國98年4 月3 日台灣高雄地方法院98年度審事聲字第6 號所
為裁定，提起抗告，本院裁定如下：
  主    文
抗告駁回。
抗告程序費用由抗告人負擔。
  理    由
一、本件抗告意旨略以：本件執行名義之民事確定判決所謂全國
    版頭版四分之一版面，因法院判決主文並未以公分或其他長
    度單位，明確諭示刊登規格，故執行名義判決主文所諭知「
    全國版頭版四分之一版面」究為何種大小？報社能否接受刊
    登？又其刊登費用如何計價？迄今仍有重大疑義。另依原審
    執行法院歷次執行命令及裁定文書內容，無論在主文、主旨
    或說明，亦同樣未以公分或其他長度單位，明確諭示所謂「
    全國版頭版四分之一版面」之正確刊登規格，本件債務內容
    陷於極度之不確定，抗告人自無從遵照辦理。故本件執行名
    義所示債務內容，實際上係屬自始不能，應不得實施強制執
    行。原裁定竟認為執行名義之民事判決所命抗告人給付之內
    容適於執行，自有違法不當之虞，應予廢棄云云。
二、按命為代替行為之強制執行，執行法院除得對債務人發命自
    動履行之執行命令外，若債務人不為該一定行為時，執行法
    院得以債務人之費用，命第三人代為履行，此觀之強制執行
    法第127 條第1 項規定甚明，此規定解釋上，得由債權人聲
    請由其或僱請第三人代為履行。
三、經查，本件相對人係以本院民國（下同）93年度上字第96號
    之民事確定判決作為執行名義，依該判決主文所示，抗告人
    將該判決附表(一)『甲○○先生公開道歉文』以四分之一版面
    （不限字體）刊登於中國時報、聯合報、自由時報、民眾日
    報之全國版頭版各壹日。足見上開判決所表彰之應執行事項
    ，已經載明附表(一)之道歉啟事應以不限字體之方式刊登於前
    開四家報社之全國版頭版四分之一版面，而經原審法院執行
    處檢附上開民事確定判決之主文及道歉聲明函詢聯合報、自
    由時報、民眾日報及中國時報關於刊登事宜，亦據該等報社
    函覆可以刊登，並各自說明刊登規格及計價方式依序如下：
    聯合報：『本報頭版四分之一版面，如未註明尺寸，一般習
    慣是以全開版面大小來認定，即為全開版面40全之四分之一
    ，通稱10全（寬35.7×高24.8CM）。本報頭版全十因不屬常
    態版面，故在版面價格表上無表定價格，但可配合客戶需求
    機動開版，其刊登一日全國版（需刊登1 ＋2 版）雙版價格
    為新台幣（下同）112 萬5000元（未稅）』
    自由時報：『本報規劃的四分之一版型為：橫5 批版型（高
    12公分×寬35公分）、全國版頭版（A 、B 均刊登），一日
    刊價為120 萬元整。』
    民眾日報：『四分之一版面，因未言明任何版的四分之一，
    故以全開版面大小而認定，即為40全(高52CM×69CM不含中
    縫）。而全開版面之四分之一規格為十全（寬34.5CM×高25
    CM）。因需刊登於全國版頭版，故該十全版位僅可落於A1頭
    版，依上述十全版位，全國版一日價位（A 、B 版均刊登）
    為28萬6000 元。』
    中國時報：『本報廣告版面規格如下：全版（52×34.5CM）
    、全十（25×34.5CM）、半十（25×17.2CM）、全三（7.5
    ×34.5CM），全國版頭版無四分之一（半十）規格，全國版
    頭版版面規格為全十，一日刊登價為100 萬元。』，此有聯
    合報廣告部97年10月23日聯合廣字第97102301號、自由時報
    營廣中心97年10月28日函、民眾日報總經理陳報狀及中國時
    報南區營業廣告部97年12月12日南廣字第9712 12-1 號函文
    在卷可憑（見原審法院96年度執字32922 號執行卷第320 、
    321 、323 頁）。據此可見，上開民事確定判決所命抗告人
    給付之內容適於執行，所命抗告人刊登道歉啟事之內容亦屬
    可能、確定、適法，自為有效可以執行之執行名義。縱認中
    國時報函覆該報全國版頭版並無半十規格，惟參考其餘三家
    報社之全國版頭版四分之一版面規格，亦可認定以全十規格
    刊登應為可能且適於執行，又依相對人於97年10月28日提出
    之民事補呈狀所附中國時報之回函內容「如客戶有特殊規格
    之刊登需求，仍可與其廣告部業務直接聯繫刊登事由」以及
    中國時報頭版廣告之可開版面規格暨計費表格中仍可以全國
    雙版半十（四分之一），計價50萬元之方式刊登，可知抗告
    人若刊登道歉啟事於中國時報全國版頭版四分之一亦應為可
    能且適於執行（參前開執行卷第338 頁）。故抗告人爭執該
    執行名義之內容為自始不能，而不得實施強制執行云云，自
    無可採。綜上所述，原審法院執行處命抗告人限期自動履行
    後，抗告人並未遵期履行，原審法院執行處乃依強制執行法
    第127 條之規定，裁定命抗告人應於收受原裁定之日起5 日
    內，向原審法院執行處預行支付履行費用400 萬元，逾期不
    繳，得為強制執行，核無不合，並無違誤。抗告意旨指摘原
    審裁定不當，求予廢棄原裁定，為無理由，應予駁回。
四、據上論結，本件抗告為無理由，爰依民事訴訟法第495 條之
    1 第1 項、第449 條第1 項、第95條、第78條，裁定如主文
    。
中    華    民    國    98    年    5     月    26    日
                              民事第四庭
                                  審判長法官 蔡文貴
                                  法      官 謝靜雯
                                  法      官 黃科瑜
正本係照原本作成。
如不服本裁定應於送達後10日內向本院提出再抗告狀，並繳納再
抗告費新台幣1,000 元。
再為抗告應以適用法規顯有錯誤為理由，並應委任律師為代理人
。
中    華    民    國    98    年    5     月    27    日
                                  書  記  官 邱麗莉
附註：
抗告人之配偶、三親等內之血親、二親等內之姻親，或抗告人為
法人、中央或地方機關時，其所屬專任人員具有律師資格並經法
院認適當者，亦得為第三審代理人。
抗告人或其法定代理人具有律師資格者及前項情形，應於提起抗
告或委任時釋明之。


司法院資訊處製作；財團法人民間司法改革基金會備份。
